【裁判字號】    98,審訴,4315
【裁判日期】    981216
【裁判案由】    毒品危害防制條例
【裁判全文】
臺灣高雄地方法院刑事判決            98年度審訴字第4315號
公  訴  人  臺灣高雄地方法院檢察署檢察官
被      告  甲○○
上列被告因毒品危害防制條例案件，經檢察官提起公訴（98年度
毒偵字第4744號），被告就被訴事實為有罪之陳述，經告知簡式
審判程序之旨，並聽取被告與公訴人之意見後，本院合議庭裁定
由受命法官獨任進行簡式審判程序，本院判決如下：
    主  文
甲○○施用第一級毒品，累犯，處有期徒刑捌月；扣案之第一級
毒品海洛因壹包（含包裝袋，驗前淨重零點貳參陸公克、驗後淨
重零點貳貳柒公克），沒收銷燬之。
    事  實
一、甲○○前於民國93年間，因施用毒品案件，經本院裁定送觀
    察、勒戒後，因認無繼續施用毒品之傾向，而於93年5 月28
    日執行完畢釋放，由臺灣高雄地方法院檢察署檢察官以93年
    度毒偵緝字第278 號不起訴處分確定。又於96年間，因竊盜
    與施用毒品案件，分別經本院以96年度簡字第4447號、96年
    度訴字第3880號，各判處有期徒刑4 月、10月確定，嗣經裁
    定定應執行刑有期徒刑1 年確定，並於97年12月23日縮短刑
    期執行完畢。詎甲○○仍不知悔改，竟基於施用第一級毒品
    之犯意，於98年7 月22日某時許，在其位於高雄市前鎮區○
    ○○路38號8 樓住處，以將第一級毒品海洛因摻入香菸後，
    吸食含有海洛因成分煙氣之方式，施用第一級毒品海洛因1
    次。嗣於98年7 月25日下午2 時55分許，在高雄縣鳳山市○
    ○街與青年路二段路口，與顏良吉共同騎乘輕型機車ZLF-11
    7 號，為警查獲，經徵得其同意採尿送驗結果呈可待因、嗎
    啡陽性反應，並當場自甲○○左手扣得第一級毒品海洛因1
    包（含包裝袋，驗前淨重0.236 公克、驗後淨重0.227 公克
    ），始獲上情。
二、案經高雄縣政府警察局仁武分局報告臺灣高雄地方法院檢察
    署檢察官偵查起訴。
    理  由
一、本件被告甲○○所犯係死刑、無期徒刑、最輕本刑為3 年以
    上有期徒刑以外之罪，其於準備程序中就被訴事實為有罪之
    陳述，經本院告知簡式審判程序之旨，並聽取公訴人及被告
    意見後，合議庭裁定由受命法官獨任進行簡式審判程序，合
    先敘明。
二、訊據被告對於上揭時、地，施用第一級毒品海洛因之事實，
    坦承不諱；而被告為警查獲所採之尿液檢體，經送台灣檢驗
    科技股份有限公司以酵素免疫分析法及氣相層析質譜法檢驗
    結果，呈現可待因、嗎啡陽性反應，此有該公司98年8 月12
    日濫用藥物尿液檢驗報告暨高雄縣政府警察局仁武分局大華
    所偵辦毒品案件尿液採證檢驗對照表（代碼：305號）各1份
    附卷可稽；且扣案之白色粉末1 包，經送高雄市立凱旋醫院
    鑑驗之結果，確含有第一級毒品海洛因成分（驗前淨重0.23
    6 公克、驗後淨重0.227 公克）無訛，有該醫院98年8 月1
    日濫用藥物成品檢驗鑑定書1 份在卷可佐，是被告施用第一
    級毒品之犯行，堪以認定，應予依法論科。雖被告之驗尿報
    告，除呈現可待因與嗎啡陽性反應，尚呈現甲基安非他命陽
    性反應，因被告否認施用第二級毒品甲基安非他命，而扣案
    之白色粉末，除含第一級毒品海洛因成分外，尚含第二級毒
    品甲基安非他命成分，堪認被告可能係因購買之第一級毒品
    海洛因粉末，遭摻雜第二級毒品甲基安非他命，以致誤食含
    甲基安非他命成分之粉末，致尿液中呈現甲基安非他命陽性
    反應，因被告對於扣案之白色粉末含有甲基安非他命成分，
    未必有所認識，尚難認其具有施用第二級毒品之犯意，且公
    訴人亦未起訴被告施用第二級毒品之犯行，併此敘明。
三、核被告所為，係犯毒品危害防制條例第10條第1 項之施用第
    一級毒品罪。被告持有第一級毒品後進而施用，其持有之低
    度行為應為施用之高度行為所吸收，故不另論其持有毒品罪
    。被告前因竊盜與施用毒品案件，經法院各判處有期徒刑4
    月、10月確定，嗣經裁定定應執行有期徒刑1 年確定，並於
    97年12月23日執行完畢，有臺灣高等法院被告前案紀錄表1
    份在卷可佐，是被告於有期徒刑執行完畢後，5 年內故意再
    犯本件有期徒刑以上之罪，為累犯，應依法加重其刑。本院
    審酌被告前因施用毒品案件，經觀察、勒戒程序，由檢察官
    不起訴處分，再多次施用毒品經本院判刑入獄服刑完畢後，
    仍不知悛悔，再次施用毒品自戕其身，顯然缺乏戒絕毒品之
    決心，惟念及被告坦承施用第一級毒品之事實，且其行為尚
    未害及他人，並斟酌被告之犯罪動機、手段、持有毒品數量
    ，以及被告之智識程度等一切情狀，因認檢察官具體求刑有
    期徒刑11月，尚屬過重，爰量處如主文所示之刑。扣案之白
    色粉末1 包，業經高雄市立凱旋醫院鑑驗含第一級毒品海洛
    因成分，已如前述，而包裝袋與其上殘留之毒品，已難以分
    析剝離，應依毒品危害防制條例第18條第1 項前段規定，不
    問屬於犯人與否，併宣告沒收銷燬之，至於送鑑耗損之海洛
    因粉末，既已滅失，自無庸再予宣告沒收銷燬之必要。
據上論斷，應依刑事訴訟法第273 條之1 第1 項、第299 條第1
項前段，毒品危害防制條例第10條第1 項、第18條第1 項前段，
刑法第11條、第47條第1 項，判決如主文。
本案經檢察官杜妍慧到庭執行職務。
中    華    民    國    98    年    12    月    16    日
                  刑事第十庭  法  官  高增泓
以上正本證明與原本無異。
如不服本判決，應於收受送達後10日內向本院提出上訴書狀。
中    華    民    國    98    年    12    月    16    日
                              書記官  王淑娟
附錄本判決論罪科刑法條全文：
毒品危害防制條例第10條
施用第一級毒品者，處6月以上5年以下有期徒刑。
施用第二級毒品者，處3年以下有期徒刑。


司法院資訊處製作；財團法人民間司法改革基金會備份。
